【裁判字號】    90,上易,98
【裁判日期】    900227
【裁判案由】    竊盜
【裁判全文】
臺灣高等法院高雄分院刑事判決    九十年度上易字第九八號
    上  訴  人
    即  被  告  乙○○
右上訴人因竊盜案件，不服臺灣高雄地方法院八十九年度易字第二七五八號中華民國
八十九年十一月二十一日第一審判決（起訴案號：臺灣高雄地方法院檢察署八十九年
度偵字第一一四五六號），提起上訴，本院判決如左：
      主  文
上訴駁回。
      事  實
一、乙○○前於民國八十五年間因竊盜罪，經台灣台東地方法院判處有期徒刑十月確
    定，甫於八十六年三月十七日執行完畢，猶不知悔改，復意圖為自己不法之所有
    ，於八十九年五月十九日十時許，在高雄市○鎮區○○街與瑞達街口，持客觀上
    對人之生命、身體安全構成威脅之鐵質Ｔ型板手一支，撬開甲○○所有之車牌號
    碼ＷＡＭ－一三九號機車置物箱，竊取皮包一只（內有新台幣三千五百元、存摺
    、身分證及健保卡等物），得手後欲離去之際，為警據報當場查獲，並扣得乙○
    ○所有，供作案用之鐵質Ｔ型板手一支。
二、案經高雄市政府警察局前鎮分局移送台灣高雄地方法院檢察署檢察官偵查起訴。
      理  由
一、訊據被告乙○○固坦承持Ｔ型板手撬開甲○○所有之車牌號碼ＷＡＭ－一三九號
    機車置物箱之鎖，惟辯稱：伊僅撬開置物箱之鎖，但尚未打開蓋看裡面有什麼東
    西即被查獲，並聲請傳訊告訴人，以對質伊有拿五百元給告訴人做為賠償機車損
    害云云，
二、惟查被告於警訊時業已供承：「因為於八十九年五月十九日上午十時許，在高雄
    市○鎮區○○街瑞達街口（瑞興市場）我用自備的Ｔ字型板手撬開輕機車ＷＡＭ
    ─二三九號的置物箱行竊置物箱內的黑色手提包，欲離開時被警方查獲：：」等
    語，核與告訴人於本院調查、警訊時分別供稱「（被告偷東西時，你有沒有看見
    ？）我沒有看見，是一位賣水果的人問說這個皮包是誰的，我才知道，當天我停
    好車，進去吃東西，是那位賣水果的人看到被告撬開我機車，拿出皮包，她就把
    皮包搶起來，並問是誰的皮包，我才知道。」、「皮包內有現金三千五百元、高
    雄市銀行及土地銀行存摺各一本、我本人身份證一枚、機車行照一枚、健保卡一
    張」等語，以及證人即承辦本案之警員林清華於本院調查時結證「民眾報案，我
    們是巡邏的，到現場時被告已被民眾抓住，當時我們是叫被告拿出兇器，被告從
    口袋拿出來的，我問被告從那一輛機車偷的，被告還告訴我們是那一輛」等語相
    符，被告嗣後所辯其當時尚未取得皮包云云，要係卸責之詞，不足採信，另被告
    聲請傳訊告訴人以對質當時皮包內沒有現金，伊給告訴人五百元充當機車鎖之賠
    償云云，惟告訴人皮包內當時確有三千五百元，業據告訴人供明如前所述，被告
    所為聲請，核無必要，併此敘明。此外，復有贓物認領保管收據一紙附卷及鐵質
    Ｔ型板手一支扣案可資佐證，事證明確，被告犯行洵堪認定。
三、查被告所持用以行竊之鐵質Ｔ型板手一支，前端肩平尖銳，業經原審當庭勘驗無
    訛，客觀上其對人之生命、身體安全構成威脅，屬刑法上所稱之兇器。核被告所
    為，係犯刑法第三百二十一條第一項第三款之攜帶兇器竊盜罪。查被告前於八十
    五年間因竊盜罪，經台灣台東地方法院判處有期徒刑十月確定，甫於八十六年三
    月十七日執行完畢之事實，有台灣高等法院被告全國前案紀錄表一份在卷可按，
    其於有期徒刑執行完畢後，五年內再犯最重本刑為有期徒刑以上之本罪，為累犯
    ，依法加重其刑。原審依據本案卷證資料，認被告所犯加重竊盜犯行罪證明確，
    適用刑法第三百二十一條第三款、第四十七條、第三十八條第一項第二款，並審
    酌被告犯罪之動機、目的、手段及所得財物不多，犯後態度等一切情狀，量處有
    期徒刑十月，扣案之Ｔ型板手一支，為被告所有供本件犯罪所用之物，依刑法第
    三十八條第一項第二款規定，宣告沒收，經核認事用法均無不當，量刑亦稱允當
    ，被告上訴意旨，以其尚未竊得皮包云云，指摘原判決不當，為無理由，應予駁
    回。
據上論結，應依刑事訴訟法第三百六十八條，判決如主文。
本案經檢察官陳國全到庭執行職務。
中    華    民    國      九十      年        二      月    二十七  日
                              臺灣高等法院高雄分院刑事第五庭
                                  審判長法官  吳水木
                                        法官  洪慶鐘
                                        法官  趙文淵
右正本證明與原本無異。
不得上訴。
                                      書記官  高惠珠
中    華    民    國      九十      年       三       月    一    日
附錄：本判決論罪科刑法條：
刑法第三百二十一條第三款
三、攜帶兇器而犯之者。
                                                  Ｄ


司法院資訊處製作；財團法人民間司法改革基金會備份。
